臺灣臺北地方法院民事判決　　　　　　　　　　　　九十三年度訴字第一一八七號
　　原　　　告　國泰世華商業銀行股份有限公司
　　法定代理人　甲○○
　　訴訟代理人　乙○○
　　被　　　告　詹博宏原名丙.
右當事人間給付信用卡消費款事件，本院於民國九十三年四月十三日言詞辯論終結，
判決如左：
    主  文
被告應給付原告新台幣伍拾壹萬肆仟零柒拾肆元，及其中新台幣肆拾柒萬陸仟壹佰零
柒元部分自民國九十三年二月二十二日起至清償日止，按年息百分之十九．七計算之
利息。
原告其餘之訴駁回。
訴訟費用由被告負擔十分之九，餘由原告負擔。
    事實及理由
一、原告聲明求為判決：被告應給付原告新台幣（下同）五十二萬八千八百七十二元
    ，及其中四十七萬六千一百零七元部分自民國九十三年二月二十二日起至清償日
    止，按年息百分之十九．七計算之利息。並陳述：
  (1)被告於民國九十年十一月十九日與原告成立信用卡使用契約，陸續領用原告所發
    行之信用卡，卡別ＭＡＳＴＥＲＤ　ＣＡＲＤ金卡，卡號0000000000
    000000號、0000000000000000號、000000000
    0000000號，被告得持上述信用卡於各特約商店記帳消費，對於因此所生
    之債務，應負全部給付責任。依信用卡約定條款第十五條約定，被告應於當期繳
    款截止日前向原告全部清償，或以循環信用方式繳付最低應繳金額，逾期清償者
    ，依信用卡約定條款第二十二條之約定，除喪失期限利益外，應另行給付原告按
    年息百分之十九‧七計算之利息。
  (2)被告自九十年十一月十九日起至九十三年二月二十一日止，持前述信用卡至特約
    商店消費簽帳計四十七萬六千一百零七元，惟並未按期繳款，故尚欠前述消費款
    、利息三萬二千八百三十四元、違約金一萬四千七百九十八元，手續費五千一百
    三十三元，總計五十二萬八千八百七十二元迄未清償，為此起訴請求被告給付如
    訴之聲明所示之金額及利息。
  (3)依信用卡約定條款第二十六條之約定，當事人同意以鈞院為第一審管轄法院。
二、被告聲明求為判決：駁回原告之訴。並抗辯：
    實際積欠被告四十七萬餘元，希望能分期給付。
三、按當事人得以合意定第一審管轄法院，但以關於由一定法律關係而生之訴訟，前
    項合意，應以文書為之，民事訴訟法第二十四條定有明文。依被告簽具之信用卡
    約定條款第二十六條約定，本契約如有涉訟，合意以本院為第一審管轄法院，故
    本院自有管轄權，合先說明。
四、按借用人應於約定期限內，返還與借用物種類、品質、數量相同之物，民法第四
    百七十八條定有明文。本件原告主張之事實，業據其提出持卡人基本資料、信用
    卡申請書、信用卡約定條款、信用卡歷史消費明細表、歷史帳單彙總查詢、被告
    之
    論期日，捨棄違約金一萬四千七百九十八元之請求，故原告依信用卡契約條款之
    約定，請求被告給付消費款四十七萬六千一百零七元、利息三萬二千八百三十四
    元、手續費五千一百三十三元，總計五十一萬四千零七十四元，及其中四十七萬
    六千一百零七元部分自九十三年二月二十二日起至清償日止，按年息百分之十九
    ‧七計算之利息，為有理由，應予准許。其逾此部分之請求，為無理由，應予駁
    回。
五、訴訟費用負擔之依據：民事訴訟法第七十九條。
中　　　華　　　民　　　國　　九十三　　年　　　四　　　月　　　二十　　日
                                民事第一庭  法  官    呂淑玲
正本係照原本作成
如對本判決上訴，須於判決送達後廿日內向本院提出上訴狀
中　　　華　　　民　　　國　　九十三　　年　　　四　　　月　　　二十　　日
                                            書記官    方美雲
